---
title: "Análise de independência"
author: "Samuel Medeiros"
output: pdf_document
---

```{r setup, include=FALSE}
knitr::opts_chunk$set(echo = TRUE)
```

## Introdução

Bem como discutido no relatório anterior, obtivemos algumas hipóteses por meios não tão usuais de quais seriam as variáveis que mais interferam no nível de ansiedade, depressão e ansiedade dos alunos. 
Tendo em vista novos conhecimentos, uma sugestão aqui a ser tratada será a avaliação da variável em estudo como uma variável categórica, não mais sendo: 1,2,...40, e sim passando a ser os níveis Fraco, Moderado, etc. conforme explicitado no primeiro relatório. Essa nova abordagem será utilizada para acrescentar mais na pesquisa aplicando métodos não paramétricos de independência entre as variáveis. 
Inicialmente será apresentada uma análise descritiva seguida por esses testes onde eles serão melhor descritos.

## Análise descritiva.

Tendo em vista algumas demandas feitas quanto ao primeiro relatório, seguimos apresentando na Tabela 1, uma informação geral de frequência de todos os dados das variáveis aqui a serem trabalhadas. A variável idade foi trabalhada como faixa etária e as variávels Enível, Dnível e Anível se referem aos níveis de Estresse, Depressão e Ansiedade respectivamente

```{r echo=FALSE}
library(readr)
install.packages('gtsummary',dependencies = T)
library(gtsummary)
library(dplyr)
df <- read_csv("Dados_Agrupados.csv")
df <- df %>% 
  mutate(
    `Faixa Etária` = case_when(
      idade <= 20 ~ 'Até 20 anos',
      idade > 20 & idade <31 ~ 'De 21 à 30 anos',
      idade >30 & idade < 41 ~ 'De 31 à 40 anos',
      idade >40 & idade < 51 ~ 'De 41 à 50 anos',
      idade > 50 ~ 'Mais de 50 anos'
    ) 
  )
colnames(df) <-df %>% rename(
    `Àlcool/Drogas` = alcool_drogas,
    `Freq. Consumo` = frequencia,
    `Mudança para vix`= mudanca_p_vix,
    `Vive em Vix`=vive,
    `Qtd. de consumo` = quantidade
  ) %>%  colnames() %>% stringr::str_to_title()
df <- read_csv("Dados_Agrupados.csv")
df %>% colnames()
df %>% select(Periodo,Turno,`Faixa Etária`,Genero,Cor,Deficiencia,Trabalho,`Mudança Para Vix`,`Vive Em Vix`,`Àlcool/Drogas`,`Freq. Consumo`,`Qtd. De Consumo`,Dnivel,Enivel,Anivel) %>% 
```

